【裁判字號】    89,易緝,109
【裁判日期】    890901
【裁判案由】    贓物
【裁判全文】
臺灣桃園地方法院刑事判決                        八十九年度易緝字第一九號
    公  訴  人  臺灣桃園地方法院檢察署檢察官
    被      告  乙○○
右列被告因贓物案件，經檢察官提起公訴（八十八年度偵字第一五一六五號），本院
判決如左：
    主      文
乙○○故買贓物，累犯，處有期徒刑參月。
    事      實
一、乙○○前因違反麻醉藥品管理條例案件，經本院判處有期徒刑四月確定，於八十
    七年十二月二十一日執行完畢。詎其猶不知悔改，於八十八年八月底（起訴書誤
    載為九月初），在桃園市○○路六十號前，明知綽號「阿吉」之不詳姓名成年男
    子所持有之車牌號碼ＨＹＺ—六五一號重型機車，係來路不明之贓車（該重型機
    車為甲○○所有，於八十八年八月二十八日凌晨一時許，在桃園縣桃園市○○路
    與建國路口失竊），竟以新台幣（下同）二千五佰元向「阿吉」購買。嗣於八十
    八年九月十七日下午六時許，在桃園縣桃園市○○街二二四號前為警查獲，循線
    偵悉上情。
二、案經桃園縣警察局桃園分局報告台灣桃園地方法院檢察署檢察官偵查起訴。
    理      由
一、訊據被告乙○○固坦承以二千五佰元購買上開機車，矢口否認有何故買贓物之犯
    行，辯稱，伊不知道是贓車云云。然查，車牌號碼ＨＹＺ—六五一號重型機車，
    係甲○○所有，於八十八年八月二十八日凌晨一時許，在桃園縣桃園市○○路與
    建國路口失竊等情，有車輛竊盜、車牌失竊資料個別查詢報表—查詢車輛暨車牌
    認可資料一紙（見偵查卷第十三頁）附卷可稽，堪認該車確係他人犯罪所得之贓
    物無訛。而該車確係由被告占有使用，為警埋伏循線查獲等情，業據被告迭於警
    訊、偵查及本院審理時自承在卷。又被告故買由綽號「阿明」者交付該車輛時，
    並無任何車輛來源證件或行照，知情係來路不明之贓物一節，業據被告於警訊、
    偵查中供陳不諱（見偵查卷第五頁、第十八頁），且訊之「阿明」之真實姓名、
    年籍、住居所均無法確切指出以供本院傳訊查證，況如被告所稱，其與「阿吉」
    係在桃園市○○路遠東商圈電玩店場認識，不知「阿吉」之住居所及年籍（見偵
    查卷第五頁），參以被告於本院調查證據時表示該車價值約為一萬五千元至二萬
    元等情，則「阿吉」以顯不相當之賤價（二千五佰元）出賣該部機車，亦有違一
    般買賣機車之常情，其有贓物之認識，應可確定。是以本件事證明確，被告所辯
    無非係事後卸責之詞，不足採信，犯行洵堪認定。
二、核被告乙○○所為，係犯刑法第三百四十九條第二項之故買贓物罪。查被告前因
    違反麻醉藥品管理條例案件，經本院判處有期徒刑四月確定，於八十七年十二月
    二十一日執行完畢，有台灣桃園地方法院被告全國前案紀錄表附卷可稽，其受有
    期徒刑之執行完畢，五年以內再犯有期徒刑以上之罪，為累犯，依法加重其刑。
    爰審酌被告有多次犯罪前科素行不良，有上開台灣桃園地方法院被告全國前案紀
    錄表附卷可按，不知悔改，猶侵害他人財產法益，犯後猶飾詞狡辯圖卸罪行等及
    其他一切情狀，量處如主文所示之刑，以示懲儆。
據上論斷，應依刑事訴訟法第二百九十九條第一項前段、刑法第三百四十九條第二項
、第四十七條，罰金罰鍰提高標準條例第一條前段，判決如主文。
本案經檢察官張春暉到庭執行職務
中      華      民      國    八十九    年      九      月      一日
                                      臺灣桃園地方法院刑事第五庭
                                          審判長  法  官  范清銘
                                                  法  官  陳彥宏
                                                  法  官  黃永定
右正本證明與原本無異。
如不服本判決，應於判決送達後十日內向本院提出上訴狀( 應附繕本 )，上訴於
臺灣高等法院。
                                                  書記官  陳月桂
中        華        民        國    八十九    年    九    月     九     日
附錄本判決論罪科刑之法條：
刑法第三百四十九條 (普通贓物罪)
收受贓物者，處三年以下有期徒、拘役或五百元以下罰金。
搬運、寄藏、故買贓物或為牙保者，處五年以下有期徒刑、拘役或科或併科一千元以
下罰金。
因贓物變得之財物，以贓物論。


司法院資訊處製作；財團法人民間司法改革基金會備份。
